González, Mariela Soledad

Celular: (0249) 15463-3817 Mail: mariela21180@gmail.com

LinkedIn: https://www.linkedin.com/in/mariela21180

Domicilio: Alberdi 1326, Tandil Fecha de nacimiento: 02/11/1980

Edad: 35 años



Presentación

Soy una persona proactiva y práctica, con constante interés en investigar nuevas herramientas, y facilidad para aprender.

A través de mis años de experiencia de trabajo he ido incorporando múltiples conocimientos, en distintas áreas:

- <u>Diseño y Comunicación</u>: diseño gráfico, administración de sitios web y redes sociales corporativas, diseño de mailings y folletos de capacitaciones y servicios, entre otras herramientas.
- <u>Diseño</u> <u>Web</u>: Maquetación y diseño de sitios web corporativos, con tecnologías HTML5, CSS3, Js, jQuery, Bootstrap y Ajax.
- <u>Informática</u>: configuración de Windows y redes, configuración de celulares, manejo bases de datos en Access y sistemas de gestión
- Consultoría: estudios de mercado, selección de personal, capacitaciones, asesoramiento, etc.

Formación académica

Centro Polivalente de Arte de Tandil – 1994-1998

Estudios de bachillerato completos, con orientación a las Bellas Artes. Título obtenido: Maestro de arte y Bachiller con orientación en Cs. Sociales.

Instituto del Profesorado de Arte de Tandil - 2001
 Estudio Terciario de Tecnicatura de Diseño Gráfico.

Grado de avance: Primer año cursado y aprobado. Promedio 8.

Universidad Nacional del centro de la Prov. de Bs. As – 1999-2005
 Carrera Universitaria de Licenciatura en Administración de Empresas.
 Grado de avance: Todas las materias cursadas y aprobadas. Promedio 7.40

Experiencia Laboral

 1998–1999 - Asistente Contable - "Transporte Jorge González" (Méjico 1198)

Registro de gastos e ingresos diarios

- 2003 2005 Atención al Público "meg@cyber" (Alsina y Constitución)
 Atención al Público, Manejo de sistema "CyberControl" para Asignación de PC y facturación, Manejo de Caja y Asistencia técnica ante consultas de los clientes
- 2005 Pasante "Consultora Di Nucci & Asociados" (San Martin 565)
 Asistente y Encuestadora en trabajos de investigación de mercado (área de estudio relacionada con mi especialización en Marketing).
- 2006-Oct.2012 Miembro del equipo de trabajo Consultora "Grupo BASES Administración y Marketing" (Paz 431 - www.grupobases.com.ar)
 Tareas administrativas internas. Participación en el Desarrollo Nuevos Servicios. Armado y presentación de informes. Contratación, capacitación y coordinación de equipos de trabajo temporales. Diseños de Comunicación. Administración y Actualización de Sitio Web Corporativo

(<u>www.grupobases.com.ar</u>) y de Página de Facebook Corporativa (<u>https://www.facebook.com/grupo.bases.tandil</u>)

A partir de Octubre de 2012, decidimos de común acuerdo continuar la relación laboral en forma independiente.

• 2010-Presente - Trabajo Freelance

- o Apoyo en la comunicación y desarrollo de productos para distintas empresas, entre las cuáles se encuentra: Consultora Grupo BASES, Grupo AGNI Consultora & Fábrica de Software, FAP (Federación Argentina de Padel), MyL Repuestos Renault.
- o Trabajos a pedido para clientes particulares de dichas empresas (apoyo en la selección de personal, instalación de programas informáticos, capacitaciones, diseños gráficos, entre otros).
- o Diseño Web de desarrollo propio:
 - Desarrollo de Sitio Web corporativo de FAP: Federación Argentina de Padel: www.fapargentina.com.ar
 - Desarrollo de Sitio Web corporativo de Grupo AGNI Consultora
 & Fábrica de Software: www.grupoagni.com.ar (en construcción)
 - Desarrollo de Sitio Web Empresarial de MyL Repuestos: www.mylrepuestos.com (en construcción)
 - Datalmantada: http://www.dataimantada.com.ar/index.html (sólo maquetación, el diseño gráfico no es propio)
- o Algunos otros sitios en los que he participado como maquetadora Frontend (Para más detalle puede acceder a mi perfil de LinkedIn: https://ar.linkedin.com/pub/mariela-gonzalez/b/690/213):
 - http://illinoispolicy.org
 - https://actright.com
 - http://www.komatsuamerica.com
 - https://www.nationformarriage.org
 - http://www.catholicvote.org
 - http://republicbuzz.com
- o Para más detalle puede acceder a mi perfil de LinkedIn: https://ar.linkedin.com/pub/mariela-gonzalez/b/690/213

Conocimientos

• Idiomas:

o Inglés: Escrito Intermedio-Avanzado, Oral Intermedio, Interpretación avanzado

Informática:

- o <u>Diseño</u> <u>Web</u>: Diseño, Maquetación Asesoramiento, Administración y Actualización de Sitios Web.
- o Internet y Redes Sociales (intermedio-avanzado),
- o Paquete de Office (avanzado)
- o Base de Datos: Access (intermedio-avanzado), SQLServer y MySQL
- o <u>Herramientas</u> <u>gráficas</u>: Corel Draw, Adobe Flash, Adobe Photoshop (intermedio-avanzado)
- o Software de Gestión: Midas (intermedio-avanzado)
- o Windows y configuración de redes (intermedio-avanzado),

Consultoría:

- o <u>Diagnóstico</u> <u>Empresarial</u>: He participado en numerosos trabajos de diagnóstico en importantes empresas de la ciudad de Tandil.
- o <u>Investigación de Mercado</u>: He desarrollado y llevado a cabo estudios de mercado, realizando desde el armado de la encuesta, hasta la capacitación de encuestadoras, seguimiento del relevamiento, tabulación y armado de subtotales e informe con gráficos de los resultados.

Comunicación y Marketing:

- o Trabajé junto a diseñadores en el desarrollo de imagen corporativa, folletería, carpetas de presentación, desarrollo de comunicación de servicios, diseño de Sitios Web y Páginas de Facebook Empresariales, además de realizar todas las tareas de comunicación diarias de la consultora Grupo BASES (web, facebook, mailings, folletería).
- o Actualmente trabajo en maquetación y diseño web, con tecnología HTML5 y CSS3 responsivo, y algunos frameworks como Bootstrap, utilizando entre otras herramientas DreamViewer, Photoshop, CorelDraw, Notepad++, Sublime Text 3, Filezilla. He trabajado en proyectos utilizando Wordpress, Laravel y Drupal entre otros.

Referencias

- Jorge Ernesto González, Dueño de "meg@cyber". Tel: (0249) 15462-9381
- Lic. Sebastián Di Nucci. Director "Grupo BASES". Tel: (0249) 15462-5472. E-mail: direccion@grupobases.com.ar
- Ing. Amadeo Ruben Amado. CEO "Grupo AGNI". Tel: (0249) 15451-8186. E-mail: amadeorubenamado@gmail.com